臺灣桃園地方法院刑事判決　　　　　　 100年度重訴字第22號
公　訴　人　臺灣桃園地方法院檢察署檢察官
被　　　告　KLESSA AN.
指定辯護人　本院公設辯護人陳瑞明
上列被告因毒品危害防制條例等案件，經檢察官提起公訴（100
年度偵字第10961 號），本院判決如下：
    主  文
KLESSA ANDRZEJ共同運輸第二級毒品，處有期徒刑伍年。扣案之
第二級毒品大麻浸膏壹包（驗餘淨重陸仟陸佰玖拾貳點壹貳公克
）沒收銷燬，上開大麻浸膏之包裝袋參只（總重伍佰伍拾貳點參
玖公克）沒收。並於刑之執行完畢或赦免後，驅逐出境。
    事  實
一、KLESSA ANDRZEJ為波蘭籍人，因前往泰國旅遊，於民國100
    年4 月11日在泰國曼谷地區某舞廳內認識真實姓名年籍不詳
    之泰國成年男子，KLESSA ANDRZEJ明知大麻浸膏（CANNABIS
    EXTRACTS）係毒品危害防制條例所規定之第二級毒品，並為
    行政院依懲治走私條例第2 條第4 項規定公告之「管制物品
    項目及其數額」甲項第4 款所列管制進出口之物品，禁止私
    運進口，竟與該泰國男子共同基於私運管制進口物品即第二
    級毒品大麻浸膏前來臺灣之犯意聯絡，2 人談妥由該泰國籍
    男子將大麻浸膏交由KLESSA ANDRZEJ負責運輸進入我國國境
    ，KLESSA ANDRZEJ來臺之機票及食宿花費，全由該名泰國籍
    男子提供，並言明KLESSA ANDRZEJ將大麻浸膏順利運輸入境
    交由在臺之年籍姓名不詳之接應人後，將可得到3 萬元美金
    之酬勞。議定後，KLESSA ANDRZEJ除當場將其護照、個人照
    片交由該泰國男子用以辦理入臺之相關證件外，KLESSA AND
    RZEJ並依約於翌日（4 月12日）在曼谷地區某大賣場附近，
    將其入臺之個人隨身衣物放入1 袋內交由該泰國男子，該泰
    國男子告以KLESSA ANDRZEJ已買妥100 年4 月16日飛往臺灣
    之機票後，即駕車將KLESSA ANDRZEJ交付之衣物帶走，並隨
    即於不詳時地將KLESSA ANDRZEJ之上開衣物放入1 只ECHOLA
    C 牌黑色大行李箱內，該行李箱底層則藏置與該行李箱內部
    周圍同長寬之扁型第二級毒品黑色大麻浸膏。100 年4 月16
    日下午2 時30分，2 人在曼谷國際機場碰面，該泰國男子將
    上開已藏妥大麻浸膏之黑色大行李箱1 只、KLESSA ANDRZEJ
    之護照、機票及1 把行李箱之鑰匙交給KLESSA ANDRZEJ，並
    告以進入臺灣後，會有人前來接機與KLESSA ANDRZEJ聯絡，
    KLESSA ANDRZEJ即須把鑰匙及該只大行李箱交給該接機之人
    ，且KLESSA ANDRZEJ在臺灣之食宿及3 萬美元之酬勞並將由
    該接機之人負責，KLESSA ANDRZEJ即在該日下午5 時40分許
    ，自泰國曼谷搭乘泰國航空TG636 號班機，於同日晚間10時
    30分許，將前開裝有大麻浸膏之行李箱以託運（行李牌號58
    5732）方式運輸進入我國臺灣地區桃園國際機場。嗣於桃園
    國際機場第一航廈入境通關時，經內政部警政署航空警察局
    安檢隊會同財政部臺北關稅局人員，以Ｘ光檢查儀檢查KLES
    SA ANDRZEJ所託運之上開行李箱時，察覺有異而當場查獲，
    並扣得前開行李箱、大麻浸膏（驗餘淨重6692.12 公克，包
    裝總重約552.39公克），始悉上情。
二、案經內政部警政署航空警察局移送臺灣桃園地方法院檢察署
    檢察官偵查起訴。
    理  由
一、本件就檢辯雙方所提出經本院加以審酌之下列相關書面供述
    證據，業經檢察官、被告及辯護人於準備程序均不爭執其證
    據能力並同意作為證據，且於言詞辯論終結前未聲明異議，
    本院審酌該等書面陳述作成之情況，核無違法取證或其他瑕
    疵，且與待證事實具有關聯性，認為以之作為證據為適當，
    依刑事訴訟法第159 條之5 規定，得採為證據。
二、認定犯罪事實所憑之證據及認定之理由：
（一）上揭事實，業據被告KLESSA ANDRZEJ於警詢、偵查及本院
      審理時坦承不諱（見偵查卷第5 至6 、30至31頁，本院卷
      第21至24、40頁反面至41頁）。
（二）被告搭機進入臺灣並於通關時，經Ｘ光檢查儀檢查託運之
      ECHOLAC 牌行李箱，察覺有異而查獲其內裝有大麻浸膏一
      節，亦有被告之旅客入出境記錄查詢、電子機票、旅客行
      李託運牌、臺北關稅局扣押貨物運輸工具收據及搜索筆錄
      、臺北關稅局稽查組Ｘ光檢查儀注檢行李報告表各1 份在
      卷可查（見偵查卷第13至15、21、23頁），並有該ECHOLA
      C 牌行李箱、大麻浸膏1 包扣案可稽（保管字號：100 年
      度刑管字第1246號，扣押物品清單見本院卷第30頁）。
（三）又該行李箱經辦案人員開拆檢查，以剪刀、刀片割開行李
      箱底層塑膠夾板後，在夾板之下有一大塊以黃色膠帶包覆
      之物，割開黃色膠帶後，裡面有一層透明塑膠袋包裹，割
      開該透明塑膠袋後，其內復有一層透明塑膠袋包裹，再割
      開該塑膠袋後，其內為黑色之膠狀物等節，有拆封行李箱
      之錄影光碟可憑。而該黑色膠狀物經初步鑑驗後疑似大麻
      膏一節，有航空警察局安檢二組查獲涉嫌毒品危害防制條
      例毒品初步鑑驗報告單1 紙在卷可稽（見偵查卷第10頁）
      ，經再送法務部調查局鑑驗後，鑑定結果為：送驗黏稠狀
      檢品1 包實際秤得毛重為7244.60 公克，經檢驗含第二級
      第26項毒品大麻浸膏成分，淨重約6692.21 公克，驗餘淨
      重約6692.12 公克，空包裝總重約552.39公克等節，有該
      局100 年6 月1 日調科壹字第10023012350 號濫用藥物實
      驗室鑑定書1 紙在卷可查（見偵查卷68頁）
（四）綜上所述，本案事證明確，被告KLESSA ANDRZEJ犯行堪以
      認定。
三、論罪科刑：
（一）罪名：按大麻浸膏（CANNABIS EXTRACTS ）為毒品危害防
      制條例第2 條第2 項第2 款所稱之第二級毒品，並為行政
      院依據懲治走私條例第2 條第4 項授權公告之「懲治走私
      條例公告管制物品項目及其數額」，其中甲項管制進出口
      物品第4 款所列之毒品，不得運輸亦不得私運進口。次按
      運輸毒品罪祇以所運輸之毒品已實施運送為已足，並非以
      運抵目的地為完成犯罪之要件，換言之，區別該罪既遂、
      未遂之依據，應以已否起運為準，既已起運，構成該罪之
      輸送行為即已完成，不以達到目的地為既遂條件（最高法
      院92年度台上字第3096號判決可資參照）。查被告KLESSA
      ANDRZEJ 自泰國曼谷地區運輸毒品大麻浸膏抵達我國桃園
      國際機場，雖於通關時即為警查獲，但其既已搭乘飛機抵
      達桃園國際機場，並下機進入我國領域內，其私運管制物
      品進口及運輸毒品大麻浸膏之行為自均已完成。是核被告
      KLESSA ANDRZEJ所為，係犯毒品危害防制條例第4 條第2
      項之運輸第二級毒品罪及懲治走私條例第2 條第1 項之私
      運管制物品進口罪。其持有大麻浸膏之低度行為，應為運
      輸之高度行為所吸收，不另論罪。
（二）共同正犯：被告KLESSA ANDRZEJ與該真實姓名年籍不詳之
      泰國成年男子就上開犯行間，有犯意聯絡，而由被告實行
      運輸行為，為共同正犯。
（三）想像競合犯：被告以一運輸行為，分別觸犯毒品危害防制
      條例第4 條第2 項之運輸第二級毒品罪、懲治走私條例第
      2 條第1 項之私運管制物品進口罪，為想像競合犯，應依
      刑法第55條之規定，應從一重之毒品危害防制條例第4 條
      第2 項運輸第二級毒品罪處斷。
（四）刑之減輕：犯第4 條至第8 條之罪於偵查及審判中均自白
      者，減輕其刑，毒品危害防制條例第17條第2 項定有明文
      。查被告KLESSA ANDRZEJ分別於偵查及審判中自白上開犯
      行，已如上述，依前揭規定，自應依毒品危害防制條例第
      17 條 第2 項減輕其刑。
（五）科刑：爰審酌被告KLESSA ANDRZEJ無視於運輸毒品為萬國
      公罪，對一國人民之身心與社會風氣、治安產生極大負面
      影響，受託運輸第二級毒品大麻浸膏重逾6 公斤，犯罪情
      節本屬不輕，及其犯罪動機、目的、手段，並兼衡其犯後
      坦承犯行，態度良好等一切情狀，量處如主文所示之刑，
      以資懲儆。
（六）沒收：
   1、扣案之大麻浸膏（驗餘淨重約6692.12公克）屬第二級毒
      品，不問屬於犯人與否，應依毒品危害防制條例第18條第
      1 項前段之規定沒收銷燬；至於鑑驗取樣檢驗之大麻浸膏
      0.09公克已鑑定用罄而不存在，該部分不得諭知沒收銷燬
      。另用以包裹上開大麻浸膏，防止大麻浸膏裸露及便於攜
      帶入臺之包裝袋3 只（總重約552.39公克），屬供運輸毒
      品所用之物，且為共犯即該泰國成年男子所有，併依毒品
      危害防制條例第19條第1 項前段之規定宣告沒收。
   2、另扣案之LG廠牌手機1 支（含SIM 卡1 張），並無證據證
      明係供本案運輸毒品所用或犯罪預備之物，爰不為沒收之
      諭知。
（七）驅逐出境處分：被告為波蘭籍人，有其護照影本在卷可稽
      （參偵查卷第20頁），其在中華民國境內犯罪受有期徒刑
      以上刑之宣告，爰依刑法第95條規定，併宣告於其刑之執
      行完畢或赦免後，驅逐出境。
據上論斷，應依刑事訴訟法第299 條第1 項前段，毒品危害防制
條例第4 條第2 項、第17條第2 項、第18條第1 項前段、第19條
第1 項前段，懲治走私條例第2 條第1 項、第11條，刑法第11條
、第28條、第55條、第95條，判決如主文。
本案經檢察官馮美珊到庭執行職務。
中    華    民    國   100    年    8     月    23    日
                  刑事第三庭    審判長法  官 曾家貽
                                      法  官 曾雨明
                                      法  官 楊麗文
以上正本證明與原本無異。
如不服本判決應於收受判決後10日內向本院提出上訴書狀，並應
敘述具體理由。其未敘述上訴理由者，應於上訴期間屆滿後20日
內向本院補提理由書(均須按他造當事人之人數附繕本)「切勿逕
送上級法院」。
                                    書記官  柯凱騰
中    華    民    國   100    年    8     月    23    日
附錄法條：
毒品危害防制條例第4條
製造、運輸、販賣第一級毒品者，處死刑或無期徒刑；處無期徒
刑者，得併科新臺幣 2 千萬元以下罰金。
製造、運輸、販賣第二級毒品者，處無期徒刑或 7 年以上有期
徒刑，得併科新臺幣 1 千萬元以下罰金。
製造、運輸、販賣第三級毒品者，處 5 年以上有期徒刑，得併
科新臺幣 7 百萬元以下罰金。
製造、運輸、販賣第四級毒品者，處 3 年以上 10 年以下有期
徒刑，得併科新臺幣 3 百萬元以下罰金。
製造、運輸、販賣專供製造或施用毒品之器具者，處 1 年以上
7 年以下有期徒刑，得併科新臺幣 1 百萬元以下罰金。
前五項之未遂犯罰之。
懲治走私條例第2條第1項：
私運管制物品進口、出口逾公告數額者，處7年以下有期徒刑，
得併科新臺幣3百萬元以下罰金。
毒品危害防制條例第4條第1項：
製造、運輸、販賣第一級毒品者，處死刑或無期徒刑；處無期徒
刑者，得併科新臺幣1千萬元以下罰金。